臺灣臺北地方法院民事裁定
110年度簡聲抗字第37號
抗  告  人  邱奕賢  
相  對  人  林小榆（原名林昀萱）    

上列當事人間請求停止執行事件，抗告人對於民國110年11月9日
本院新店簡易庭所為110年度店簡聲字第37號裁定提起抗告，本
院裁定如下:
    主  文
抗告駁回。
抗告程序費用由抗告人負擔。
    理  由
一、按發票人主張本票係偽造、變造者，於本票裁定送達後20日
    內，得對執票人向為裁定之法院提起確認之訴。發票人證明
    已依前項規定提起訴訟時，執行法院應停止強制執行。但得
    依執票人聲請，許其提供相當擔保，繼續強制執行，亦得依
    發票人聲請，許其提供相當擔保，停止強制執行。發票人主
    張本票債權不存在而提起確認之訴不合於第1項之規定者，
    法院依發票人聲請，得許其提供相當並確實之擔保，停止強
    制執行，非訟事件法第195條定有明文。依此規定，僅須當
    事人提起確認本票債權不存在之訴，於該確認之訴確定前，
    法院如認有必要，即得依職權或命供擔保，為停止強制執行
    之裁定。至該確認之訴實體上有無理由，則非法院於裁定停
    止強制執行時所應審酌之事項。又法院依債務人聲請，定相
    當並確實之擔保，為停止強制執行之裁定者，該擔保金額之
    多寡應如何認為相當，屬法院職權裁量範圍，非當事人所可
    任意指摘。而此項擔保係備供強制執行債權人因停止執行所
    受損害之賠償，故法院定擔保金額時，應斟酌該債權人因停
    止執行可能遭受之損害，以為衡量標準。債權人因停止執行
    可能遭受之損害，在金錢給付之情形，係指債權人因停止執
    行延後受償，未能即時利用該款項，所可能遭受之損害而言
    （最高法院106年度台抗字第123號、第426號、108年度台簡
    抗字第143號裁定意旨參照）。
二、抗告意旨略以：抗告人前執如附表所示本票（下稱系爭本票
    ）向本院聲請本票裁定，並以該裁定為執行名義聲請強制執
    行，相對人嗣提起確認本票債權不存在之訴，同時聲請停止
    執行，經原裁定獲准在案。而原裁定固准許相對人得於供擔
    保後，暫予停止執行，惟所裁定之擔保金額係以年息5%為計
    算基礎，顯屬過低，應依票據法第124條準用同法第28條第2
    項規定，以年息6%計算為妥，故相對人之擔保金應提高至新
    臺幣（下同）10萬800元(計算式:56萬元×6％×3年=10萬800元
    )，爰依法提起抗告，請求廢棄原裁定等語。
三、經查：
㈠、抗告人前以本院110年度司票字第148號本票裁定為執行名義
    ，向本院聲請對相對人之財產於56萬元及自民國108年10月1
    0日起至清償日止，按年息6%計算之利息，及執行程序費用
    之範圍內，為強制執行，經本院以110年度司執字第114150
    號（下稱系爭執行程序）受理。嗣相對人於110年11月1日以
    系爭本票罹於時效、曾經塗改為由，提起確認本票債權不存
    在之訴，同時聲請停止執行，本案現由本院新店簡易庭以11
    0年度店簡字第1496號（下稱系爭本案訴訟）審理中等情，
    經本院核閱原裁定卷宗無訛，堪信為真實。是原審依相對人
    之聲請，依非訟事件法第195條第3項規定，准許相對人提供
    相當擔保以停止執行，於法應無不合。
㈡、又系爭執行程序之執行債權為金錢債權，抗告人因停止執行 
    延後受償可能遭受之損害，乃停止執行期間利用該執行債權
    得取得之利息。而系爭本案訴訟之訴訟標的金額未逾150萬
    元，為不得上訴第三審之案件，參考各級法院辦案期限實施
    要點第2條第1款、第5款規定，民事簡易訴訟程序第一審之
    辦案期間為10月、第二審為2年，加上裁判送達、上訴、分
    案等期間，系爭本案訴訟審理期限約需3年，以此預估系爭
    執行程序停止致抗告人執行延宕之期間，可認抗告人因系爭
    執行程序停止，未能受償系爭本票債權總額所受之損害為系
    爭本票債權總額之法定遲延利息即8萬4,000元（計算式：56
    萬元×5％×3年＝8萬4,000元）。是原裁定依此酌定相對人應提
    供之擔保金額，於法核無違誤。抗告意旨稱本件擔保金額應
    以本票之法定利率年息6%為計算基礎云云，然法院裁定停止
    執行所命供擔保金額，係備供債權人因停止執行期間不能即
    時取得債權本金為使用收益所受損害之賠償，應以債權人停
    止執行期間不能利用該款項之損害為預估，與系爭本票應適
    用之法定利率無涉；況擔保金額本屬法院依職權裁量事項，
    亦非當事人得任意指摘，是抗告人主張原裁定計算之擔保金
    過低，尚屬無憑。
㈢、從而，相對人依法聲請供擔保以停止執行，核屬有據，原裁
    定准許相對人之聲請，並酌定相當擔保金，於法並無違誤，
    抗告人執前詞指其不當，洵非有理，應予駁回。
四、據上論結，本件抗告為無理由，依民事訴訟法第436條之1第
    3項、第495條之1第1項、第449條第1項、第95條、第78條，
    裁定如主文。
中　　華　　民　　國　　110 　年　　12　　月　　14　　日
                    民事第五庭  法　官　匡  偉   
                                法  官  劉娟呈
                                法  官  蔡牧容
以上正本係照原本作成。
本裁定不得再抗告。
中　　華　　民　　國　　110 　年　　12　　月　　 14 　日
                                書記官　周芳安
附表：　　　　　　　　　　　　　　　　
票面金額 發票人 受款人 發票日 到期日 56萬元 林昀萱 邱奕賢 104年9月17日 未載